---
title: "Testando o modelo Inext com dados simulados e reais do Pedro Vogeley"
output:
  pdf_document: default
  html_notebook: default
  html_document:
    df_print: paged
---
Primeiro vamos carregar as bibliotecas necessarias

```{r}
library(readxl)
library(iNEXT)
```

Agora vamos dar entrada dos dados
Dois datasets de dados reais: mata e transecto
Tres simulados: teste1 teste2 teste3

```{r}

macmata <- read_excel("mac-mata.xlsx")
View(macmata)
mactransecto <- read_excel("mac-transecto.xlsx")
View(mactransecto)
macteste1 <- read_excel("mac-teste1.xlsx")
View(macteste1)
macteste2 <- read_excel("mac-teste2.xlsx")
View(macteste2)
macteste3 <- read_excel("mac-teste3.xlsx")
View(macteste3)
```

Agora vamos rodar as analises reais e simuladas

Primeiro os dados dos pontos da mata

```{r}
dadomata <-iNEXT(macmata$conta, q=0, datatype = "abundance")
ggiNEXT(dadomata, type=1, se=TRUE, facet.var="none", color.var="site", grey=FALSE)  

```

Agora os dados do transecto

```{r}
dadotransecto <-iNEXT(mactransecto$conta, q=0, datatype = "abundance")
ggiNEXT(dadotransecto, type=1, se=TRUE, facet.var="none", color.var="site", grey=FALSE)
```

Agora os dados do teste 1

```{r}
dadoteste1 <-iNEXT(macteste1$conta, q=0, datatype = "abundance")
ggiNEXT(dadoteste1, type=1, se=TRUE, facet.var="none", color.var="site", grey=FALSE)
```

Agora os dados do teste 2
```{r}
dadoteste2 <-iNEXT(macteste2$conta, q=0, datatype = "abundance")
ggiNEXT(dadoteste2, type=1, se=TRUE, facet.var="none", color.var="site", grey=FALSE)
```


Agora rodando 1000 vezes cada mata e transecto

```{r}
dadomata1000 <- iNEXT(macmata$conta, q=0, datatype = "abundance", endpoint = 1000)
ggiNEXT(dadomata1000, type=1, se=TRUE, facet.var="none", color.var="site", grey=FALSE)

dadotransecto1000 <- iNEXT(mactransecto$conta, q=0, datatype = "abundance", endpoint = 1000)
ggiNEXT(dadotransecto1000, type=1, se=TRUE, facet.var="none", color.var="site", grey=FALSE)

```

